臺灣高雄地方法院刑事判決　　　　　　　100年度易字第239號
公　訴　人　臺灣高雄地方法院檢察署檢察官
被　　　告　方照明
上列被告因竊盜案件，經檢察官提起公訴（99年度偵緝字第2725
號），本院判決如下：
    主  文
方照明竊盜，處有期徒刑貳月，如易科罰金，以新臺幣壹仟元折
算壹日。未扣案之機車鑰匙壹支沒收。
    事  實
一、方照明意圖為自己不法之所有，於民國99年1 月24日18時許
    ，在高雄市橋頭區亞熱帶社區地下停車場內，以自備之機車
    鑰匙（未扣案）竊取林家豪所有之車號UGI-537 號輕機車1
    輛，得手後供己代步使用，並將其棄置於高雄市岡山區光華
    旅社後面，嗣經林家豪自行尋獲牽回。
二、案經林家豪訴由臺灣高雄地方法院檢察署檢察官偵查起訴。
    理  由
一、按被告以外之人於審判外之陳述，雖不符刑事訴訟法第159
    條之1 至之4 等4 條之規定，而經當事人於審判程序同意作
    為證據，法院審酌該言詞陳述或書面陳述作成時之情況，認
    為適當者，亦得為證據；又當事人、代理人或辯護人於法院
    調查證據時，知有刑事訴訟法第159 條第1 項不得為證據之
    情形，而未於言詞辯論終結前聲明異議者，視為有前項之同
    意，同法第159 條之5 定有明文。本案下列所引用之供述及
    非供述證據，業經本院依法踐行調查證據程序，公訴人、被
    告均不爭執各該證據之證據能力，且迄本院言詞辯論終結前
    未就上開證據之證據能力聲明異議，又查無依法應排除其證
    據能力之情形，是後述所引用證據之證據能力均無疑義，依
    法自有證據能力，均得作為本案證據，先予敘明。
二、上開犯罪事實，業據被告於本院審理中坦承不諱（見本院易
    字卷第59頁背面、第61頁），核與證人吳承旻（見警卷第4
    頁至第8 頁、偵一卷第6 頁至第7 頁）、蔡明枝（見警卷第
    9 頁至第12頁、偵一卷第22頁至第23頁）、林家豪（見警卷
    第17頁至第19頁、偵一卷第10頁至第11頁）於警詢及檢察事
    務官前之陳述相符，並有案發現場錄影監視翻拍畫面3 張（
    見警卷第23頁至第24頁）、車號UGI-537 查詢輕型機車車籍
    表1 份（見偵一卷第25頁）可稽，足認被告自白與事實相符
    ，被告犯行，洵堪認定，應依法論科。
三、核被告所為，係犯刑法第320 條第1 項之竊盜罪。爰審酌被
    告正值壯年，竟不思正途謀生，反圖不勞而獲，任意竊取他
    人財物，行為誠有不該，惟考量被告所竊財物，已由被害人
    林家豪自行尋獲牽回，實質損害尚屬輕微，且被告於本院審
    理時坦承犯行，非無悔意等一切情狀，爰量處如主文所示之
    刑。至被告所有並持供實施本件犯行之鑰匙1 支，雖未扣案
    ，仍應依刑法第38條第3 項、第1 項第2 款規定宣告沒收。
據上論斷，應依刑事訴訟法第299 條第1 項前段，刑法第320 條
第1 項、第41條第1 項前段、第38條第1 項第2 款，刑法施行法
第1 條之1 ，判決如主文。
本案經檢察官陳建州到庭執行職務。
中    華    民    國   100    年    5     月    5     日
                  刑事第二庭    法  官  施盈志
以上正本證明與原本無異。
如不服本判決應於收受送達後10日內向本院提出上訴書狀，並應
敘述具體理由；如未敘述上訴理由者，應於上訴期間屆滿後20日
內向本院補提理由書（均須按他造當事人之人數附繕本）「切勿
逕送上級法院」。
中    華    民    國   100    年    5     月    5     日
                                書記官  林雅婷
附錄本判決論罪之法條：
中華民國刑法第320條
意圖為自己或第三人不法之所有，而竊取他人之動產者，為竊盜
罪，處 5 年以下有期徒刑、拘役或 5 百元以下罰金。
意圖為自己或第三人不法之利益，而竊佔他人之不動產者，依前
項之規定處斷。
前二項之未遂犯罰之。